臺灣彰化地方法院刑事判決　　　　　　　　　　　　　九十年度易字第一五六七號
　　公　訴　人　臺灣彰化地方法院檢察署檢察官
　　被　　　告　乙○○
　　選任辯護人　吳天富律師
右列被告因妨害婚姻及家庭案件，經檢察官提起公訴（八十九度偵續一字第三號），
本院判決如左：
    主  文
乙○○與有配偶之人相姦，處有期徒刑肆月，如易科罰金，以佰元折算壹日，緩刑
貳年。
    事  實
一、乙○○明知甲○○（業經本院為不受理判決）為有配偶之人，竟基於相姦之犯意
    ，於民國八十八年七月十四日下午十一時許，在彰化縣彰化市○○路二一三號三
    樓其居所臥房，與甲○○發生性行為而相姦。嗣經甲○○之夫丙○○（二人業於
    九十年六月十二日離婚）與其友人追蹤至前址，並在門外徹夜守候，直至翌日（
    十五日）凌晨四時五十分許，方利用乙○○之祖母開門外出運動之際，進入前址
    三樓臥房內，當場發現乙○○與甲○○二人同臥一床，乙○○上半身赤膊，下半
    身僅著短褲，甲○○則只穿內褲與無袖內衣，始查悉上情。
二、案經丙○○訴由彰化縣警察局彰化分局報請台灣彰化地方法院檢察署檢察官偵查
    起訴。
    理  由
一、被告否認有相姦之犯行，辯稱伊係與甲○○聊天、打電腦，因天氣熱，故僅著短
    褲，既未與甲○○發生性關係，亦不知甲○○為有配偶之人，且照片、錄音帶及
    錄影帶均為非法取得之物云云。惟查：（一）甲○○於九十年六月十二日與其夫
    即告訴人丙○○辦妥離婚登記之前，為有配偶之人，此有戶籍謄本附偵訊卷可稽
    。（二）甲○○於八十八年七月十四日下午十一時許進入被告右揭居所後，告訴
    人丙○○即在門外徹夜守候，直至翌日凌晨四時五十分許，進入被告居所三樓臥
    房內，當場發現被告與甲○○二人同臥一床，被告上半身赤膊，下半身僅著短褲
    ，甲○○則只穿內褲與無袖內衣等情，業據告訴人丙○○指訴甚詳，並經證人游
    坤南證述屬實，且有照片附偵訊卷足憑，從該等照片中亦清楚可見甲○○之胸罩
    置於床上。被告對於告訴人丙○○進入其臥房時，其與甲○○二人同臥一床，其
    上半身赤膊，下半身僅著短褲，甲○○則只穿內褲與無袖內衣一節，亦自承不諱
    。又被告與甲○○自就讀國民小學時起即相識，嗣二人自八十八年農曆過年後復
    經常聯絡，成為男女朋友關係之事實，也據被告於偵訊中供稱：「（問：你與甲○○何關係？）男、女朋友關係，算是很好的男女朋友，我們是於過年後才常聯
    絡，約每個禮拜均會見面一至三次。」等語，以及甲○○於偵訊中供稱：「我與
    他（指被告）是男、女朋友關係。」各等語明白，甲○○且供稱其自八十八年二
    月一日起離家，即未再與告訴人丙○○同居等語。再者，被告於八十八年七月初
    之前，即曾多次與其另一女友渠叔靜發生性關係，而有性之經驗，亦據被告自承
    無訛，並經證人渠叔靜於偵訊中結證明確。綜觀上情，被告未婚，但有性經驗，
    甲○○已婚，然離家未與其夫同居，且被告與甲○○經常會面、聯絡，為男女朋
    友關係，又於深夜同臥一床，被告僅著短褲，甲○○只穿內褲與無袖內衣，凡此
    種種，稽諸經驗法則，堪認被告有與甲○○發生性行為而相姦無訛。證人甲○○
    雖於本院證稱伊與被告是單純朋友關係，沒有達到男、女朋友關係等語，然此與
    其於偵訊中所供不符，顯係迴護被告之詞，不足採信。另被告與甲○○同臥一床
    被發現時，雖屬夏天，但該時已凌晨四時五十分許，且依被告於偵訊中所供臥房
    並開著冷氣，故其臥房之溫度要不可能過熱。如被告與甲○○僅為普通朋友關係
    ，而無任何姦情，則渠等單獨相處，亦必維持朋友間最基本之禮節，實不可能一
    人僅著短褲，另一人只穿內褲與無袖內衣，而同臥一床。（三）甲○○已於偵訊
    時明確供稱：「乙○○知道我有結婚」一語，且如上所述，被告與甲○○經常會
    面、聯絡，為男女朋友關係，對於甲○○之事，自是至為關心而熟悉，是被告知
    悉甲○○已結婚，而為有配偶之人，亦堪認定。雖甲○○於偵訊中復供稱：「但
    他（指被告）以為我已經離婚了。」一語，並於本院訊問時證稱：「我只告訴被
    告，我本來跟丙○○在一起，現分開了，沒有告訴他，我跟丙○○離婚，也沒有
    講到我跟丙○○結婚的事情。」等語，然要亦屬坦護被告之詞，也不可採。（四
    ）告訴人提出作為證據之照片，雖係其無故侵入住宅拍攝取得，然該等照片之影
    像內容，即被告與甲○○二人同臥一床，被告上半身赤膊，下半身僅著短褲，甲○○只穿內褲與無袖內衣等情，均已為被告及甲○○所供承在卷，核皆與事實相
    符。且告訴人並非實施刑事訴訟程序之公務員，而我國現行刑事訴訟法就物證有
    無證據能力，又未如同被告自白之證據能力般，定有非出於強暴、脅迫、利誘、
    詐欺、違法羈押或其他不正方法，且與事實相符，始得為證據之明文，故告訴人
    無故侵入住宅拍攝取得照片，固應負刑事責任，然據此取得之照片即非不得作為
    證據。據上所述，被告前揭所辯，要屬事後卸責之詞，難以採信及憑取。罪證明
    確，其犯行應堪認定。
二、核被告所為，係犯刑法第二百三十九條後段之相姦罪。爰審酌被告之素行，及其
    犯罪之動機、目的、手段、所生之危害並犯罪後之態度等一切情狀，量處如主文
    所示之刑，並諭知易科罰金折算之標準。有關易科罰金部分，刑法第四十一條所
    定：「犯最重本刑為三年以下有期徒刑以下之刑之罪，而受六月以下有徒期刑或
    拘役之宣告，因身體、教育、職業或家庭之關係，執行顯有困難者，得以一元以
    上三元以下折算一日，易科罰金」，業於被告行為後之九十年一月十日，經總統
    修正公布為「犯最重本刑為五年以下有期徒刑以下之刑之罪，而受六個月以下有
    徒期刑或拘役之宣告，因身體、教育、職業、家庭之關係或其他正當事由，執行
    顯有困難者，得以一元以上三元以下折算一日，易科罰金。但確因不執行所宣告
    之刑，難收矯正之效，或難以維持法秩序者，不在此限。併合處罰之數罪，均有
    前項情形，其應執行之刑逾六月者，亦同」，兩相比較，依刑法第二條第一項前
    段規定，自應適用修正後之刑法第四十一條第一項規定，附此說明。查被告未曾
    受有期徒刑以上刑之宣告，有台灣彰化地方法院檢察署刑案資料查註紀錄表可憑
    ，經此訓，當知警愓，應無再犯之虞，本院認其刑之宣告以暫不執行為適當，爰
    併予宣告緩刑二年，以啟自新。
據上論斷，應依刑事訴訟法第二百九十九條第一項前段，刑法第二條第一項前段、第
二百三十九條後段、第四十一條第一項、第七十四條第一款，罰金罰鍰提高標準條例
第二條前段，判決如主文。
中    華    民    國    九十一      年      六      月      十  一      日
                                臺灣彰化地方法院刑事第三庭
                                    法      官  廖  國  佑
右正本證明與原本無異。
如不服本判決，應於判決送達後十日內，向本院提出上訴狀( 須附繕本 )。
告訴人或被害人對於判決如有不服具備理由請求檢察官上訴者，其上訴期間之計算係
以檢察官收受判決正本之日期為準。
                                    法院書記官  王  宣  雄
中    華    民    國    九十一      年      六      月      十  三      日
刑法第二百三十九條
有配偶而與人通姦者，處一年以下有期徒刑；其相姦者亦同。
